【裁判字號】    88,訴,230
【裁判日期】    900614
【裁判案由】    毒品危害防制條例等
【裁判全文】
臺灣士林地方法院刑事判決                          八十八年度訴字第二三號
    公  訴  人  臺灣士林地方法院檢察署檢察官
    被      告  戊○○
    指定辯護人  本院公設辯護人林龍輝
右列被告因違反毒品危害防制條例等案件，經檢察官提起公訴（八十八年度偵字第一
八０五號、第二三七四），本院判決如左：
    主  文
戊○○未經許可持有刀械，累犯，處有期徒刑參月，扣案之武士刀壹把沒收；又連續
販賣第二級毒品，累犯，處有期徒刑柒年貳月，扣案之安非他命肆大包又伍小包（驗
餘總淨重為壹玖捌貳點壹參公克）、安非他命壹包（驗餘淨重參伍點零伍柒陸公克）
均沒收銷燬之，販毒所得財物新台幣伍萬捌仟元沒收之，如全部或一部不能沒收時，
以其財產抵償之；又連續轉讓第二級毒品，累犯，處有期徒刑捌月；又意圖為自己不
法之利益，以有線方式，盜接他人電信設備通信，累犯，處有期徒刑參月，應執行有
期徒刑捌年貳月，扣案之武士刀壹把沒收，扣案之安非他命肆大包又伍小包（驗餘總
淨重壹玖捌貳點壹參公克）、安非他命壹包（驗餘淨重參伍點零伍柒陸公克）均沒收
銷燬之，販毒所得財物新台幣伍萬捌仟元沒收之，如全部或一部不能沒收時，以其財
產抵償之。
    事  實
一、戊○○曾於民國八十五年間因違反麻醉藥品管理條例案件，經法院判處有期徒刑
    八月確定，於八十六年二月二十八日縮刑期滿執行完畢。猶不知悔改，於八十七
    年間在基隆愛三街附近購得管制刀械武士刀一把後，即在台北縣汐止市○○○路
    ○段二一四號二六樓，未經許可持有該管制刀械武士刀一把。又意圖營利，基於
    販賣第二級毒品安非他命之概括犯意，自鄭振國處以每兩（即三十七點五公克）
    新台幣（下同）二萬元之代價販入安非他命，連續於八十七年九月十七日下午五
    時許及八十七年十月二十二日下午，在基隆市○○路伯仲便利商店附近，先後以
    三萬元及二萬八千元之代價，販賣安非他命三十五公克、三十七點五公克予庚○○二次。又另基於轉讓第二級毒品安非他命之概括犯意，於八十七年底至八十八
    年一月底間，在台北縣汐止市○○○路○段二一四號二六樓住處，連續二次無償
    轉讓安非他命與乙○○施用。並為使用電腦網路，竟意圖為自己不法之利益，於
    八十七年十二月間，先委由不知情之甲○○，在台北縣汐止市○○○路○段二一
    四號二六樓，為其架設電腦設備，再於八十八年一月初，自行以有線方式即電話
    線一條，自該樓電信箱，盜接該棟房屋台北縣汐止市○○○路一二段二一六號二
    四樓住戶展基股份有限公司（下稱展基公司）所有之電信設備即門號（０二）0
    0000000號電話，接至戊○○於該棟房屋門牌號碼二一四號二六樓住處，
    接續盜用上開電話線路對外通訊，撥接上網，致使中華電信公司通訊系統不知而
    提供通訊服務，戊○○因而獲得免費使用有線電話之不法利益，嗣因展基公司察
    覺電話有雜訊而報警，於八十八年二月一日下午七時許，在上開住處為警查獲。
    並於八十八年二月一日下午十時三十分許，為警在其上開住處扣得戊○○所有之
    安非他命三包、分裝袋五個、夾子一個、分裝匙一支、武士刀一把，戊○○繼帶
    同警方前往汐止市○○○路○段二百號江山萬里社區大廈地下四樓地下室，在其
    所有之Ｔ六二九三七號自用小客車內，起出其所有之安非他命一小包，及在該車
    內長褲口袋內，起出其所有之安非他命一小包，又於八十八年二月二日零時三十
    分許帶同警方前往汐止市○○○路○段二百號十八樓租屋處，在該租屋處流理台
    內查獲安非他命四大包（上開全部查獲共四大包又五小包之安非他命驗餘總淨重
    為一九八二點一三公克）。戊○○再於八十八年二月八日十三時五十分許帶同警
    方至台北縣汐止市○○○路○段二一四號地下四樓停車場之消防箱內起出安非他
    命一包（驗餘淨重三五點零五七六公克）及吸食器一組。
二、案經被害人展基公司訴由臺北縣警察局汐止分局報請臺灣士林地方法院檢察署檢
    察官偵查起訴。
    理  由
一、訊據被告戊○○固對於未經許可持有武士刀之犯行坦承不諱，惟矢口否認有右揭
    販賣安非他命、轉讓安非他命及盜接他人電信設備通信之犯行，辯稱：其沒有賣
    安非他命與庚○○，其之前警訊、偵查及法院調查時中所說有幫庚○○調貨、庚○○有帶安非他命去找他之事是自己編的，安非他命是乙○○自己拿去吸的，電
    腦是甲○○帶他去買的，線是甲○○接的，其不會上網云云。經查：
（一）就持有武士刀部分：訊據被告對於自八十七年間起未經許可持有武士刀之犯行
      坦承不諱，且有武士刀一把扣案可證。而扣案之武士刀一把，刀刃開鋒，刀柄
      可雙手握用，符合管制刀械武士刀之圖例及說明要件，認定係屬管制刀械，有
      台北市政府警察局中華民國八十八年七月二十八日北市警保字第八八二六三一
      七四００號函及所附之照片一張在卷可稽。事證明確，被告未經許可持有武士
      刀之犯行洵堪認定，應依法論科。
（二）就販賣安非他命部分：
１、訊據被告固否認有販賣安非他命與庚○○之犯行，然據證人庚○○於警訊時證稱
    「我向戊○○前後共購買兩次，第一次為八十七年九月十三日或十四日的十七時
    ，於東碇路的伯仲便利商店等他，並以0000000000之電話號碼和他聯
    絡，戊○○再現身，也是以新台幣三萬元購得安非他命三十五公克，第二次購買
    就是於八十七年十月二十二日十四時三十分，第二次我和丁○○一同前往東碇路
    之伯仲便利商店向戊○○以新台幣二萬八千元」等語，於本院調查時供稱「（第
    一次）我以0000000000手機與他聯絡，是九月十三日下午五點在基隆
    東碇路便利商店對面跟他買三十五公克三萬元」「我吸安吸了一、二年，現在監
    執行麻藥九月，我以前沒固定跟誰買，是朋友介紹我跟戊○○買的」「（第二次
    是）八十七年十月二十二日下午（過中午）以同法聯絡，同地點買二萬八千元，
    重量不知道」等語（見本院八十八年八月十六日訊問筆錄），雖證人庚○○與被
    告對質時改稱賣她安非他命的不是當庭之被告戊○○，賣她的人較高較瘦，其不
    認識當庭被告戊○○云云，然被告戊○○與證人庚○○碰面時，先與其點頭示意
    ，並供稱庚○○是朋友林志漢之女友，其見過庚○○好幾次，有送安非他命給庚○○用等語，且證人庚○○亦不否認其為林志漢之女友，足認被告戊○○與證人
    庚○○之前即已相識，則證人庚○○在警訊指認時，並非僅憑照片指認與其完全
    不相識之陌生人，而係指認其之前已相識之人，是其誤認之可能性即低。又00
    00000000確為被告戊○○所使用之行動電話號碼，亦為被告戊○○於本
    院調查時所自承（見本院八十八年七月六日訊問筆錄），再據證人即製作筆錄之
    警員己○○亦到庭證稱「我們四警員在路上看到她，因知她通緝，故叫她把身上
    毒品拿出來，她主動的拿出毒品，帶回三組後問其來源，我們提供幾個名字綽號
    ，他說跟『葫蘆』買的，我們出示相片（戊○○）給她看，庚○○跟丁○○均確
    認才作筆錄，買安之時地均是她講的，當時看的是彩色照片」等語，則證人庚○○於製作筆錄時係出於自由意思為之甚明。況戊○○於警訊時亦供稱「右述兩個
    時間、地點是庚○○打我的行動電話0000000000問我有沒有地方可以
    調貨。拜託我幫他調貨，我並沒有販賣給他」「庚○○要的安非他命我是向基隆
    市○○路一個綽號叫阿新的人調的，我只是轉手給庚○○，數量及價值就如庚○○所說的三十五公克（三萬元）、三十七點四公克（二萬八千元）」（見八八偵
    一八０五號第六十頁背面及六十一頁正面八十八年二月四日警訊筆錄）「（問）
    你沒賣為何他（庚○○）指認你在基隆的便利商店賣他？（答）沒有，他只問我
    那裡有貨，我告訴他那裡有，我就幫他調，只幫他過兩次」（見八八偵一八０五
    號第八四頁背面偵查筆錄）「我會庚○○調安非他命是因他與我好友林志漢在一
    起，我惜情不好意思拒絕，而當時與鄭振國又熟絡，鄭某的毒品來源又充裕，所
    以當庚○○要求我調貨時，我叫約他在本市○○路口，拿了她的錢，就近到鄭某
    住處拿毒轉交給她」（見八十八年八月二十六日警訊筆錄）「（問）你幫庚○○
    調安？（答）是。（問）總共調幾次？（答）二次，一次是八十七年九月，一次
    是八十七年十月，她每次都說要調一兩，我都找鄭要」（見八十八年八月二十六
    日基隆地檢署偵查筆錄），被告戊○○於歷次警訊、偵查中均自承庚○○有於八
    十七年九月十三日、十月二十二日去找他，先後以三萬元、二萬八千元之代價，
    而由戊○○交付約三十五公克、三十七點四公克安非他命之事實。是認被告與證
    人庚○○前已相識，而應以證人庚○○在警訊時及本院第一次調查時所供較為可
    採。其嗣後翻異前詞，應係事後迴護之詞，自不可採。再證人丁○○雖於本院提
    示被告戊○○照片時供稱當天所看到之人不是此人，較瘦，約一六八公分左右，
    然其亦供稱當時其只有稍微看一下，當時看不清楚，是其所供當天之人非被告戊○○之言尚難遽採。
２、查安非他命價格昂貴，取得不易，且為政府嚴予查緝之違禁品，凡為販賣之不法
    勾當者，苟無利可圖，應無甘冒被查緝法辦重刑之危險，平白無端義務為該買賣
    之工作，是其販入之價格必較售出之價格低廉，而有從中賺取買賣差價牟利之意
    圖及事實，應屬合理之認定；況被告戊○○於台灣基隆地方法院檢察署檢察官偵
    查時供稱「我向鄭振國買安每次一或二兩，價錢二到四萬不等」「（問）汐止分
    局查扣四十五公克之安是八十八年元月底以二萬元向鄭買的？（答）是。」（見
    八十八年八月二十六日偵查筆錄）於本院調查時供稱「有跟鄭振國買過安非他命
    二次，買一及二兩，是二萬及四萬。」（見本院八十八年十二月十七日訊問筆錄
    ），則被告向鄭振國購入安非他命之價格為每兩（即三十七點五公克）二萬元，
    其先後賣與庚○○二次分別為三十五公克三萬元、三十七點四公克二萬八千元，
    均有從中賺取價差，是其有營利之意圖甚明。
３、又八十八年二月一日、二日扣案之顆粒四大包及五小包，確為第二級毒品安非他
    命（驗餘總淨重一九八二點一三公克），亦有內政部警政署刑事警察局中華民國
    八十八年七月二日刑鑑字第四七九一九號鑑驗通知書一件在卷可憑。且八十八年
    二月八日在江山萬里大廈停車場消防箱扣案之顆粒一袋確為第二級毒品安非他命
    （驗餘淨重三五點零五七六公克），亦有憲兵司令部刑事鑑識中心中華民國八十
    八年三月一日（八八）綱得字第０二四六三號鑑驗通知書在卷可憑。被告固辯稱
    扣案之四大包安非他命係鄭振國所寄放，其不知係安非他命云云，然證人鄭振國
    已到庭證稱「他（戊○○）幫我賣安，他跟我買，買後如何處理我不知道」等語
    ，足認被告確有向鄭振國買入安非他命後復予以賣出之行為。況證人鄭振國於本
    院調查時先否認有寄放安非他命之事實，證稱當時其在花蓮等語，待本院提示戊○○筆錄時，其始改稱有寄放之行為，則其證言前後反覆，尚難認確係證人鄭振
    國所寄放。縱上，被告販賣安非他命事證明確，其犯行洵堪認定，應依法論科。
（三）就轉讓安非他命部分：被告雖於本院審理時改稱安非他命是乙○○自己拿去吸
      的云云，然其已於警訊時供稱「我有提供安非他命給乙○○，因是男女朋友關
      係未收取任何金錢」（見八八偵一八０五號第二二頁警訊筆錄）於偵查時供稱
      「（乙○○的安非他命）是送他的，八十七年底送的，因為我們同居」（八八
      偵一八０五第八四頁偵查筆錄），於檢察官聲請羈押本院訊問時供稱「（問）
      有無提供乙○○安非他命？（答）是我出錢買安回來，提供給她的，有二次左
      右安非他命，地點都在新台五路二一四號租處，時間在八十八年一月底」（見
      本院八十八年二月二日訊問筆錄），且其於本院審理時亦供稱其知道乙○○會
      拿去用，他就放在那裡給他自己用等語，核與證人乙○○於警訊時所供「我所
      吸食之安非他命是戊○○給我的，而戊○○並未有向我收取費用」等語相符（
      見八八偵一八０五號第二七頁警訊筆錄），雖乙○○於本院審理時改稱戊○○
      並未拿安非他命給其吸用，然其與戊○○已為夫妻，其嗣後所供難免有偏頗之
      虞，而其已於警訊筆錄簽名捺印，且無證據認其警訊所供非出於任意性為之，
      應以其於警訊時所供較為可採。況被告與證人乙○○先為男女朋友關係，復結
      為夫妻，而乙○○有施用安非他命之習慣，由被告戊○○無償提供安非他命與
      乙○○施用，亦符常情。是被告應有於八十七年底至八十八年一月底在汐止市
      ○○○路二段二一四號二六樓，二次無償提供安非他命與乙○○施用之犯行。
（四）盜接電信設備部分：訊據被告固否認有右揭盜接他人電信設備之犯行，然據證
      人辛○○於警訊時證稱「從八十八年年初即發現電話有雜訊，傳真機也有問題
      」等語、證人甲○○於本院審理時證稱有於八十七年年底時幫被告戊○○組裝
      電腦及電話線的撥接，只接房間內的電話線，當時戊○○房間內沒有電話，有
      告訴戊○○去申請電話號碼，當時組裝完後有測試，但沒有辦法上網，裝了之
      後戊○○有問他網路交友的事，組裝完後其有去過，電話已經可以連線上網，
      大概是八十八年一月初等語，及證人即當時查獲警員丙○○到庭證稱他打開電
      信箱就發現電話被偷接，電話被接到戊○○家裡，當時進去戊○○家裡，就看
      到他正在上網等語，足認被告於八十七年年底委請不知情之甲○○為其裝設電
      腦後，即於八十八年一月初自行以電話線盜接展基公司電信設備之犯行。又被
      告雖辯稱其沒有上網云云，然據證人丙○○供稱有看見被告正在上網，且被告
      於八十八年二月二十三日答辯狀中亦自承「有上網下載色情資料」等語，雖證
      人辛○○無法具體指出被告於何時利用該電話撥出，然被告有利用該電話通信
      撥接上網下載資料之行為已堪認定，其因此受有使用有線電話之不法利益亦明
      。事證明確，被告盜接他人電信設備通信之犯行洵堪認定，應依法論科。
二、電信法第五十六條第一項於八十八年十一月三日修正時，刑度由五年以下有期徒
    刑、拘役或科或併科新台幣十五萬元以下罰金，提高為五年以下有期徒刑，得併
    科新台幣一百五十萬元以下罰金，比較新舊法之結果，以行為時之舊法較有利於
    被告，自應適用修正前行為時電信法第五十六條第一項。核被告戊○○所為，係
    犯槍砲彈藥刀械管制條例第十四條第三項未經許可持有刀械罪、毒品危害防制條
    例第四條第二項之販賣第二級毒品罪、毒品危害防制條例第八條第二項之轉讓第
    二級毒品罪、修正前電信法第五十六條第一項盜接他人電信設備通信罪。其因販
    賣而持有安非他命低度行為，應為高度之販賣行為吸收，不另論罪。其連續二次
    販賣安非他命、轉讓安非他命之犯行，均各時間緊接，所犯構成要件相同，顯係
    基於概括犯意反覆為之，應各論以連續犯，並加重其刑。其所犯四罪間，犯意個
    別，行為互殊，應與分論併罰。查被告有事實欄所載之犯罪科刑執行情形，此有
    台灣高等法院檢察署刑案紀錄簡覆表在卷可佐，其受有期徒刑之執行完畢後，五
    年以內再犯本件有期徒刑以上之罪，係屬累犯，應依刑法第四十七條之規定就所
    犯未經許可持有刀械、盜接他人電信設備，依法加重其刑，就所犯販賣毒品及轉
    讓毒品部分依法遞加重其刑。被告雖於本院八十八年七月六日訊問時供出毒品來
    源為鄭振國，然由台灣基隆地方法院八十八年度重訴字第十一號判決書觀之，鄭
    振國並非因被告戊○○之供述始遭破獲，爰不依毒品危害防制條例第十七條第一
    項之規定減輕其刑，附此敘明。爰審酌被告罔顧毒品對國民健康之戕害，而販賣
    安非他命與他人，從中賺取差價以營利、為上網之便而盜接他人電信設備、因與
    乙○○之關係而無償提供安非他命施用，其已有多次麻藥前科、素行不佳、其智
    識程度、犯罪所生之損害，及犯罪後態度等一切情狀，分別量處如主文所示之刑
    ，並定其應執行之刑。扣案之武士刀一把為違禁物，應依刑法第三十八條第一項
    第一款宣告沒收。扣案之安非他命一包（驗餘淨重三五點０五七六公克）及四大
    包又五小包（驗餘總淨重為一九八二點一三公克）為毒品，無論是否為被告所有
    ，均應依毒品危害防制條例第十八條第一項前段沒收銷燬之。扣案之分裝袋五個
    、夾子一支、分裝匙一支、吸食器一個雖為被告所有，然尚難認與本案有何直接
    關係，爰不予宣告沒收，附此敘明。又被告販賣安非他命二次，販賣所得共為五
    萬八千元，應依毒品危害防制條例第十九條第一項宣告沒收，如全部或一部不能
    沒收時，以其財產抵償之。
據上論斷，應依刑事訴訟法第二百九十九條第一項前段、槍砲彈藥刀械管制條例第十
四條第三項、毒品危害防制條例第四條第二項、第八條第二項、第十八條第一項前段
、第十九條第一項，修正前行為時電信法第五十六條第一項、刑法第二條第一項但書
、第十一條、第五十六條、第四十七條、第五十一條第五款、第三十八條第一項第一
款，判決如主文。
本案經檢察官蘇佩鈺到庭執行職務。
中    華    民    國      九十        年      六       月    十四       日
                                  臺灣士林地方法院刑事第四庭
                                  法  官 藍  雅  清
右正本證明與原本無異。
如不服本判決，應於判決送達後十日內，向本院提出上訴狀。
                                          書記官 劉  韋  廷
中    華    民    國      九十        年      六       月    十八       日
附錄本案論罪科刑法條全文
槍砲彈藥刀械管制條例第十四條第三項
未經許可，持有或意圖販賣而陳列刀械者，處一年以下有期徒刑、拘役或新台幣五十
萬元以下罰金。
毒品危害防制條例第四條第二項
製造、運輸、販賣第二級毒品者，處無期徒刑或七年以上有期徒刑，得併科新台幣七
百萬元以下罰金。
毒品危害防制條例第八條第二項
轉讓第二級毒品者，處六月以上五年以下有期徒刑，得併科新台幣七十萬元以下罰金
。
修正前電信法第五十六條第一項
意圖為自己或第三人不法之利益，以有線、無線或其他電磁方式，盜接或
盜用他人電信設備通信者，處五年以下有期徒刑、拘役，或科或併科新台幣十五萬元
以下罰金。


司法院資訊處製作；財團法人民間司法改革基金會備份。
